---
title: "Reporte de Seguimiento - RepSeg"
author: "AFRTAM"
date: "19 de septiembre de 2016"
output: pdf_document
---

```{r setup, include=FALSE}
knitr::opts_chunk$set(echo = TRUE)
```

Este manual muestra los pasos para la instalación y aplicación del paquete ***RepSeg*** usando RStudio.

## Instalación del paquete ***RepSeg***

1) Escribir las siguientes líneas para instalar los paquetes **devtools**, **Hmisc** y **R.utils**:

```{r, eval = F}
install.packages("devtools")
install.packages("Hmisc")
install.packages("R.utils")
```
Estos paquetes se instalan solo una vez.

2) Para instalar el paquete ***RepSeg*** copiar las siguientes líneas:

```{r, eval = FALSE}
library(devtools)
library(Hmisc)
library(R.utils)
install_github("ejosymart/RepSeg")
library(RepSeg)
```
Cargar los paquetes usando el comando **library**. La línea de código install_github("ejosymart/RepSeg") se debe correr solo una vez. Sin embargo, cada vez que se haga una mejora o actualización al paquete ***RepSeg***, se deberá correr esta línea nuevamente. Para correr cualquier línea de código, se deberán ubicar en la línea y ejecutarla usando las teclas "Ctrl" y "R" al mismo tiempo. 
\vspace*{-10mm}
```{r fig.width=6, fig.height=4, echo=FALSE, fig.align='center'}
library(png)
library(grid)
img <- readPNG("data/install.png")
grid.raster(img)
``` 
\vspace*{-20mm}

\newpage
#Aplicación del paquete ***RepSeg***

Una vez instalado el paquete ***RepSeg***, para poder obtener el reporte se necesita tener dos base de datos en extensión ***.csv***. Esta base de datos debe tener el siguiente formato:

\vspace*{-10mm}
```{r fig.width=6, fig.height=4, echo=FALSE, fig.align='center'}
library(png)
library(grid)
img <- readPNG("data/base1.png")
grid.raster(img)
``` 
\vspace*{-10mm}


\vspace*{-10mm}
```{r fig.width=6, fig.height=4, echo=FALSE, fig.align='center'}
library(png)
library(grid)
img <- readPNG("data/base2.png")
grid.raster(img)
``` 
\vspace*{-10mm}

Las primeras tres columnas indican, el año, mes y día respectivamente. Las siguientes columnas corresponden a los datos de captura y esfuerzo por puerto. Nótese que los nombres de los puertos vienen acompañados de un _c para datos de captura y de _e para datos de esfuerzo. Este estilo de nombre se debe mantener.

**Información importante**: Un de las bases de datos contiene la captura y el esfuerzo correspondiente a dicha captura, mientras que la otra contiene solamente las capturas.

\newpage
Así mismo, estas bases de datos (p.e: *desembarque_esfuerzo.csv*, *desembarque.csv*) junto con el script para generar los reportes (p.e: ***reporte.R***), deben estar guardados en una carpeta. Luego abrimos el archivo ***reporte.R*** (abrir con RStudio)
\vspace*{-10mm}
```{r fig.width=6, fig.height=4, echo=FALSE, fig.align='center', fig.show='asis'}
library(png)
library(grid)
img <- readPNG("data/abrircon.png")
grid.raster(img)
``` 
\vspace*{-10mm}

Una vez abierto el script, direccionar de la siguiente manera, haciendo click en **To Source File Location**:
\vspace*{-10mm}
```{r fig.width=6, fig.height=4, echo=FALSE, fig.align='center', fig.show='asis'}
library(png)
library(grid)
img <- readPNG("data/directorio2.png")
grid.raster(img)
``` 
\vspace*{-10mm}

\newpage
Realizados estos pasos, ya podemos obtener el reporte simplemente corriendo el script ***reporte.R***. Para ello hacer check en ***Source on Save*** y darle click a la imagen del disquette como se muestra en la siguiente figura (círculo en rojo). Con estos pasos el script correrá y se visualizará el reporte.
\vspace*{-10mm}
```{r fig.width=6, fig.height=4, echo=FALSE, fig.align='center', fig.show='asis'}
library(png)
library(grid)
img <- readPNG("data/correr2.png")
grid.raster(img)
``` 
\vspace*{-10mm}

\newpage
El script contiene 3 secciones: 1) *Definición de parámetros*, 2) *Lectura de datos* y 3) *Generación de reporte*.

La sección de *Definición de parámetros* contiene: el nombre de los archivos (*"desembarque_esfuerzo.csv"*, *"desembarque.csv"*), la especie sobre la cual se está haciendo el reporte (*caballa*) y el tipo de esfuerzo que contiene la base de datos (*Capacidad de bodega*).

\vspace*{-10mm}
```{r fig.width=6, fig.height=4, echo=FALSE, fig.align='center', fig.show='asis'}
library(png)
library(grid)
img <- readPNG("data/ejemplo1.1.png")
grid.raster(img)
``` 
\vspace*{-10mm}

*Definición de parámetros* es la única sección del script que el usuario cambiará, dependiendo del nombre de los archivos, de la especie y el tipo de esfuerzo con que se trabaje.
\vspace*{-10mm}
```{r fig.width=6, fig.height=4, echo=FALSE, fig.align='center', fig.show='asis'}
library(png)
library(grid)
img <- readPNG("data/ejemplo2.1.png")
grid.raster(img)
``` 
\vspace*{-10mm}

\vspace*{-10mm}
```{r fig.width=15, fig.height=15, echo=FALSE, fig.align='center', fig.show='asis'}
library(png)
library(grid)
img <- readPNG("data/reporte.png")
grid.raster(img)
``` 
\vspace*{-10mm}
